最高法院民事裁定　　　　　　　九十六年度台抗字第三九九號
再 抗告 人　台中魚市場股份有限公司
法定代理人　甲○○
訴訟代理人　王叔榮律師
上列再抗告人與相對人義和營造股份有限公司間請求撤銷仲裁判
斷事件，對於中華民國九十六年四月十一日台灣高等法院台中分
院裁定（九十六年度抗字第一六○號），提起再抗告，本院裁定
如下：
    主  文
再抗告駁回。
再抗告訴訟費用由再抗告人負擔。
    理  由
本件再抗告人對於中華民國仲裁協會（下稱仲裁協會）九十三年
度仲中聲和字第一六號仲裁判斷，提起撤銷仲裁判斷之訴，經台
灣台中地方法院以九十五年度仲訴字第三號裁定（下稱第三號裁
定）予以駁回。再抗告人對之提起抗告，原法院以：該仲裁判斷
書業於民國九十五年十月十六日送至再抗告人之警衛室，經警衛
即再抗告人之受僱人簽收，有中華郵政掛號郵件收件回執（下稱
收件回執）可稽。乃再抗告人遲至同年十一月十六日始提起撤銷
仲裁判斷之訴，已逾仲裁法第四十一條所定之三十日不變期間，
其訴為不合法，因而裁定駁回再抗告人之抗告。再抗告人提起再
抗告，雖以：依仲裁法第二十七條所定有關文書之送達，準用民
事訴訟法第一百二十四條、第一百四十一條之結果，仲裁判斷書
之送達，必須制作送達證書由受領人簽章或按指印，且以送達證
書充為是否合法送達之唯一證據，非得由其他方式取代。系爭仲
裁判斷書未據再抗告人於仲裁協會函文檢送之送達證書上簽章及
記載日期，自屬尚未合法送達，不生提起撤銷仲裁判斷之訴之不
變期間起算問題云云，為其論據。
惟按關於仲裁判斷書之送達，依仲裁法第二十七條準用民事訴訟
法第一百四十一條第一項之規定，固應由送達人制作送達證書，
載明應受送達人、應送達之文書，送達處所及年、月、日。但送
達證書僅為送達之證明方法，並非完成送達行為之本體。若送達
人已完成合法之送達，縱未制作送達證書，或所制作者不符法定
方式，仍非不得藉由送達證書以外之方法證明之。此參諸本院二
十一年抗字第二六號判例意旨之反面解釋，關於送達之年、月、
日、時，如有反證，即得不以送達證書所記載者為準自明。本件
仲裁協會既以函文載明受文者為再抗告人，請其查收系爭仲裁判
斷書之旨（一審卷二○九頁），經再抗告人之受僱人即其警衛於
九十五年十月十六日在收件回執上簽收，揆諸上開說明，自生送
達之效力。原法院認再抗告人遲至同年十一月十六日，始提起撤
銷仲裁判斷之訴，已逾仲裁法第四十一條所定之三十日不變期間
，其訴於法不合。乃以裁定駁回再抗告人對第三號裁定之抗告，
經核於法並無違誤。再抗告意旨，指摘原裁定不當，求予廢棄，
非有理由。
據上論結，本件再抗告為無理由。依民事訴訟法第四百九十五條
之一第二項、第四百八十一條、第四百四十九條第一項、第九十
五條、第七十八條，裁定如主文。
中　　華　　民　　國　九十六　年　　六　　月　二十一　日
                      最高法院民事第四庭
                          審判長法官  蘇　茂　秋
                                法官  陳　碧　玉
                                法官  王　仁　貴
                                法官  劉　靜　嫻
                                法官  劉　福　來
      本件正本證明與原本無異
                                      書  記  官
中　　華　　民　　國　九十六　年　　七　　月　　三　　日
                                                      v
